【裁判字號】    94,上訴,1837
【裁判日期】    950112
【裁判案由】    偽造有價證券
【裁判全文】
臺灣高等法院臺中分院刑事判決        94年度上訴字第1837號
上  訴  人  臺灣彰化地方法院檢察署檢察官
被      告  乙○○
上列上訴人因被告偽造有價證券案件，不服臺灣彰化地方法院94
年度訴字第547號中華民國94年7月1日第一審判決（起訴案號：
臺灣彰化地方法院檢察署93年度偵字第8937號），提起上訴，本
院判決如下：
    主    文
上訴駁回。
    事    實
一、乙○○前因偽造文書案件，經臺灣高等法院以90年度上訴字
    第3801號判決，判處有期徒刑1年，並於民國91年3月21日，
    經最高法院以91年台上字第1588號判決駁回上訴確定，91年
    12月20日入監執行後，甫於92年11月1日縮短刑期執行完畢
    （未構成累犯）。猶不知悔改，意圖供行使之用，於91年5
    月間，與王木峰相約在彰化縣彰化市○○路某處，以每張新
    臺幣（下同）3千元之代價，收受其向王木峰購買之偽造信
    用卡4張（均未扣於本案）。其後於同年6月間，乙○○得知
    友人陳光乾（另經臺灣高雄地方法院於93年2月17日以92 年
    度簡字第4712號判決確定）缺錢使用，竟另行起意，意圖供
    行使之用，在其當時位在臺中市○○○路之租屋處，將其所
    收受之上開偽造信用卡其中荷蘭銀行卡號為0000-0000-0000
    -0000號、玉山銀行卡號0000-0000-0000-0000號之偽造信用
    卡2張，無償交付予陳光乾（另2張卡號不明偽造之信用卡，
    因無法使用，業經乙○○丟棄）。嗣因陳光乾於92年3月19
    日晚間7時30分許，在甲○○所經營設於高雄縣旗山鎮○○○
    路580號「和信電訊店」行使上開偽造之玉山銀行信用卡之
    際，為財團法人聯合信用卡中心發覺該信用卡卡號屬國外卡
    號，隨即以電話通知甲○○，再經甲○○報警而查獲，並扣
    得乙○○所交付並由陳光乾持有使用中之上揭荷蘭銀行卡號
    0000-0000-0000-0000號、玉山銀行卡號0000-0000-0000-00
    00號偽造之信用卡各1張（已於93年9月13日經臺灣高雄地方
    法院檢察署為沒收處分），始循線查獲上情。
二、案經高雄縣政府警察局旗山分局報由臺灣高雄地方法院檢察
    署呈請臺灣高等法院檢察署檢察長令轉臺灣苗栗地方法院檢
    察署，復呈請臺灣高等法院臺中分院檢察署檢察長令轉臺灣
    彰化地方法院檢察署檢察官偵查後聲請簡易判決處刑。
    理    由
一、訊據被告乙○○於本院審理時矢口否認有何上揭犯行，辯稱
    ：伊並未接觸到本案偽造之信用卡，且陳光乾持本案扣案2
    張偽造信用卡去盜刷時，伊正在服刑，他竟把這筆帳算到伊
    頭上；而陳光乾在伊服完刑後，有和伊聯絡，說他拿外國卡
    被查獲，他有指認伊之口卡，伊想伊還有併案有關王木峰的
    案子，如果兩案可以一起處理，伊又可以幫忙陳光乾的話，
    伊才在偵訊時配合他的供詞，希望能將兩案併在一起處理云
    云。經查：
  (一)陳光乾於92年3月19日晚間7時30分許，在高雄縣旗山鎮○○
    ○路580號「和信電訊店」行使偽造之信用卡為警查獲，並扣
    得其持有使用中之荷蘭銀行卡號0000-0000-0000-0000號、
    玉山銀行卡號0000-0000-0000-0000號偽造之信用卡各1張後
    ，於警詢中坦承該2張信用卡為屬偽造之信用卡，係被告給
    伊使用的，其利用該偽造之信用卡購物後再變換現金牟利等
    語，嗣於偵查中復坦承上開2張偽造信用卡乃被告於91年5、
    6月間，在臺中市○○○路租屋處所交付等語，而陳光乾因
    前揭收受及行使偽造信用卡犯行，經臺灣高雄地方法院於92
    年12月31日以92年度簡字第4712號判處有期徒刑8月，緩刑3
    年後，93年2月17日陳光乾撤回上訴而確定，上開各情，業
    據原審調閱臺灣高雄地方法院92年度簡字第4712號全卷查明
    ，並有該案刑事判決在卷足按。
  (二)次查，被告於偵查中供認：91年5、6月間因陳光乾向伊表示
    缺錢花用，伊曾在臺中市○○○路租屋處交付2張偽造信用
    卡予陳光乾，而該2張偽造之信用卡係王木峰於91年5月間在
    彰化縣彰化市○○路給伊的，當時伊跟王木峰以每張3千元
    之價格購買4張偽造信用卡，嗣伊將其中玉山銀行、荷蘭銀
    行2張偽造信用卡無償交付予陳光乾使用，伊知道王木峰交
    付其收受之4張信用卡均係偽造的，該4張信用卡正面都有英
    文名字，王木峰要伊照著上面名字去簽名消費，又伊曾告知
    陳光乾交付之信用卡係偽卡，至於另2張偽造信用卡，因無
    法使用，已經丟棄於水溝等語（見93年度偵字第8937號卷第
    16、27頁），核其所供，與陳光乾上開陳述大致相符，堪可
    信屬真實。而被告固曾於91年12月20日起至92年11月1日止
    在監執行乙節，有臺灣彰化地方法院檢察署刑案資料查註紀
    錄表及臺灣高等法院被告前案紀錄表各1份在卷足參，惟被
    告與陳光乾所稱被告交付陳光乾本案偽造信用卡之日期均係
    在被告入監執行之前，衡情在日期上並無矛盾可指；雖陳光
    乾係於92年3月19日被告入監執行期間始持本案偽造信用卡
    盜刷並遭查獲，尚難以此遽認陳光乾所持用之本案偽造信用
    卡非被告所交付。再者，被告於原審審理時固否認其曾向王
    木峰購買本案4張偽造信用卡之事實，惟仍坦承係其去向王
    木峰拿取本案4張偽造信用卡交予陳光乾之犯行；而被告竟
    於本院審理時全盤否認本案之犯行，顯見被告事後所辯均屬
    飾卸之詞，當無足採信。雖陳光乾於原審審理中翻異前詞，
    另證稱其行使之上揭偽造信用卡乃王木峰所交付，伊於警詢
    時誤認王木峰即係被告云云；惟查，陳光乾於上開刑事案件
    所製作之警詢筆錄，確係依其陳述之意思記載，嗣於偵查中
    ，亦係依據伊之供述而記載，警方或檢察官並未使用任何之
    不正方法取供等情，並據證人陳光乾證述在卷，且觀上開刑
    事案卷所附之警詢卷（高雄縣警察局旗山分局旗警刑移字第
    194號），警方曾提示被告之口卡片予陳光乾指認無訛，並
    簽名確認，而該口卡片上之被告照片，與被告現況並無差異
    ，有該口卡相片附卷可稽（見高雄縣警察局旗山分局警卷影
    本），且經證人陳光乾陳明無誤，是證人陳光乾於上開刑事
    案件中應無誤認之可能，是其上開證詞，無非係事後迴謢被
    告之詞，洵難採信，本院當無從據為有利被告之認定。此外
    ，復有扣押物品目錄表、簽帳單各1紙及照片2張附卷可稽，
    事證明確，被告上揭犯行堪以認定，應依法論科。
二、核被告所為，係犯刑法第201條之1第2項後段之意圖供行使
    之用，而收受偽造信用卡罪，及同條項之意圖供行使之用而
    交付偽造之信用卡罪。按刑法第56條所謂「同一之罪名」，
    係指基於概括之犯意，連續數行為，觸犯構成犯罪要件相同
    之罪名者而言（大法官會議釋字第152號解釋參照），而刑
    法第201條之1第2項後段，就「收受」或「交付」行為分別
    設有處罰之規定，二者顯為不同之行為概念，則被告先後「
    收受」及「交付」偽造信用卡犯行，所犯構成要件既不相同
    ，即難依刑法第56條連續犯之規定論以一罪；又如前述，被
    告係因證人陳光乾缺錢使用，始另行起意將其向王木峰購買
    而收受之偽造信用卡無償交付其中2張予陳光乾，則被告「
    收受」與「交付」行為間，亦無高低度之吸收關係。是被告
    所犯上開2罪，犯意各別，行為互殊，自應分論併罰。再被
    告前固因偽造文書案件，經臺灣高等法院以90年度上訴字第
    3801號判決，判處有期徒刑1年，並於91年3月21日經最高法
    院以91年台上字第1588號判決駁回上訴確定，惟其迄91年12
    月20日始入監執行後，並至92年11月1日方因縮短刑期執行
    完畢，有上開被告前科紀錄表附卷可查，核與累犯之要件不
    符，檢察官認應依刑法第47條之規定加重其刑，容有誤會，
    附此說明。
三、原審以被告罪證明確，因之適用刑法第201條之1第2項後段
    規定，並審酌被告甫因行使偽造信用卡案件經法院判刑確定
    ，猶不知悛悔，竟又再度購入偽造之信用卡，且將其取得之
    偽造信用卡另行交付他人使用，實對金融秩序造成危害，復
    危及信用卡之交易安全，暨考量其犯罪之手段、目的及犯後
    不知悔改，否認犯行等一切情狀，分別量處其所犯意圖供行
    使之用，而收受偽造之信用卡部分有期徒刑5月，另所犯意
    圖供行使之用，而交付偽造之信用卡於人部分有期徒刑4月
    ，並依刑法第51條第5款規定，定其應執行刑有期徒刑8月，
    復依刑法第41條第1項前段規定，諭知易科罰金之折算標準
    （即如易科罰金，以300元折算1日），其核其認事用法及量
    刑尚無違誤之處，且就檢察官併案部分說明該部分與本案間
    並無所謂吸收犯或牽連犯之實質上或裁判上一罪關係，而無
    從併予審理，應認為適法（詳細理由容後說明）。檢察官提
    起上訴，猶以上開併案部分與本案之犯罪時間實具有密接關
    係，且犯罪態樣均涉及偽造信用卡之事實，兩案間自有吸收
    犯及牽連犯之關係，應併予審判云云，尚無理由，應予駁回
    。至被告於本案所收受之4張偽造信用卡，其中荷蘭銀行卡
    號000 0-0000-0000-0000號、玉山銀行卡號0000-0000-00
    00-0000號偽造之信用卡各1張，已於陳光乾所犯之刑事案件
    確定後，於93年9月13日經臺灣高雄地方法院檢察署檢察官
    為沒收處分，另2張偽造之信用卡，據被告於偵查中之供述
    ，因無法使用已經丟棄，且無相關證據證明現仍存在，均無
    從依刑法第205條為沒收之諭知。
四、另臺灣苗栗地方法院檢察署94年偵字第2596號併案意旨略以
    ：被告與同案被告張宗賢、王木峰等人（同案被告王木峰另
    為不起訴處分，同案被告張宗賢另行提起公訴）基於偽造有
    價證券之概括犯意聯絡，推由同案被告王木峰、張宗賢二人
    自90年11月起至91年11月止，分別偽稱係遠東商業銀行、大
    眾銀行、誠泰商業銀行之信用卡部專員趙耀廷、蔡曜陽名義
    （同案被告王木峰部分）或林錫政、陳德正、謝耀賢名義（
    同案被告張宗賢部分），並以贈送電子琴、飲水機、烤箱等
    贈品為幌子，至新竹市、苗栗縣頭份鎮、嘉義市、嘉義縣朴
    子市、彰化縣員林鎮及臺灣其他不詳地點，向盧泯享、蕭鈴
    玉、黃怡芬、林昭龍、黃珮瑜、康美玉、王芷淇、陳宜萍、
    陳宥誠、李淑芬、蔡月芬、彭吉男、賴秋香、賴惠卿、林琦
    珮、翁碧玉、林慶賢、曾汶雅、葉耀聯及其他姓名、人數不
    詳之信用卡持卡人推銷以舊卡辦新卡，並於不知情之上開持
    卡人將舊卡交予同案被告王木峰、張宗賢辦理之際，同案被
    告王木峰、張宗賢即以假藉影印上開持卡人身分證、舊信用
    卡之機會，使用側錄機將上開持卡人之舊信用卡磁條內碼側
    錄於晶片中，再將卡號等相關資料交予被告，由被告在臺中
    市轉交予另案被告王建中（另案移由臺灣臺中地方法院併案
    審理）轉錄製作偽造信用卡。被告並將另案被告王建中製成
    之偽造信用卡在臺中市交予同案被告王木峰、張宗賢後，與
    同案被告王木峰、張宗賢、陳俊宏（另行提起公訴）、陳光
    乾（業另移由臺灣高雄地方法院併案審理）等人基於意圖自
    己不法所有而行使偽造有價證券並行使偽造私文書之概括犯
    意聯絡，由被告、同案被告王木峰、張宗賢、陳俊宏、陳光
    乾、攜帶數量不詳之偽造信用卡，與不知該等信用卡係屬偽
    造之邱亮宜（係同案被告王木峰之配偶）、翁莉琦（係同案
    被告王木峰與其配偶邱亮宜之友人），多次前往前往臺灣各
    地、香港、澳門等地，冒正當持卡人名義，在特約商店盜刷
    該等偽造信用卡，並在具私文書性質之簽帳單上，偽簽張華
    瑛、趙耀廷、謝耀賢、陳英資、陳金隆、陳俊龍、陳德正、
    許文華、柯仆文等人姓名後，將該等簽帳單要付予各該特約
    商店人員，使該等人員誤信渠等係正當持卡人，而交付渠等
    所購買之商品，足以生損害於發卡銀行支付帳款之正確性、
    該等遭冒簽姓名於簽帳單上之人及被側錄信用卡之持卡人。
    被告、同案被告王木峰、張宗賢、陳俊宏、陳光乾、因盜刷
    所得物品，除部分留作自用外，其餘皆轉賣予銷贓廠商，以
    獲取暴利，因認被告涉有刑法第201條之1第1項偽造信用卡
    、同法第216、210條之行使偽造私文書、同法第339條第1項
    之詐欺取財等罪嫌；且認上開行使偽造信用卡之事實與本案
    意圖供行使之用，而收受、交付偽造信用卡於他人之行為有
    吸收犯之關係，另上開行使偽造私文書、詐欺取財部分與本
    案犯行亦有牽連犯之裁判上一罪關係，因而移送本院併案審
    理。然查，移送併辦部分，被告與同案共犯王木峰等乃以舊
    卡辦新卡之方式，乘機使用側錄機將持卡人舊信用卡磁條內
    碼側錄於晶片中，再轉錄製成偽造之信用卡使用，且參酌卷
    附之相關銀行告訴代理人、被害人之指訴筆錄暨遭偽造之持
    卡人資料可知，併辦部分遭偽造之信用卡均為本國發卡機構
    所發行之信用卡，而觀本件被告於91年5月間收受自王木峰
    之偽造信用卡，其中交付予陳光乾使用之荷蘭銀行卡號0000
    -0000-0000-0000號、玉山銀行卡號0000-0000-0000-0000號
    之偽造信用卡，其上所載之卡號，與併案部分所附之偽造信
    用卡卡號有相當之差異，且據財團法人聯合信用卡處理中心
    之查覆，上揭荷蘭銀行卡號0000-0000-0000-0000號之偽造
    信用卡，實際發卡銀行名稱為「Commonwealth Bank Of
    Australia」，所在國家為澳洲，另玉山銀行卡號0000-0000
    -0000-0000號偽造信用卡，實際發卡銀行名稱為「Natexis
    Banques Populaires」，所在國家為荷蘭（見本案警卷所附
    之財團法人聯合信用卡處理中心回覆結果），均屬外國之發
    卡機構，況從併辦事實之內容，被告與王木峰等暨係偽造信
    用卡之共犯，被告自無再向王木峰購買偽造信用卡使用之必
    要，而據被告於併辦卷中之供述，王木峰等於偽造後確曾無
    償交付伊數張偽造信用卡使用，是由上述，可確認本件被告
    交付予陳光乾使用之偽造信用卡與移送併辦部分之偽造信用
    卡應非同時期所偽造，且由相關卷證，亦乏相關證據足以證
    明乃被告與王木峰等所共同偽造，至本案部分另2張卡號不
    明之偽造信用卡，被告陳稱業經丟棄，本院無從證實其來源
    ，亦難指認是否為屬移送併辦部分所偽造之信用卡。又被告
    於本院審理時亦供稱：伊於併案所涉偽造信用卡部分，並不
    包括外國卡，本案4張偽造信用卡與併案之偽造信用卡並無
    關連等語（見本院卷第39頁）。從而，本案部分被告雖意圖
    供行使之用，而收受或交付偽造之信用卡，然與上開移送併
    辦之事實，顯係各基於不同之犯意所為，二者間自無所謂吸
    收犯或牽連犯之實質上或裁判上一罪關係，本院當無從併予
    審理，上開移送併辦部分，自應退回由原檢察官另為適法之
    處理。
據上論斷，應依刑事訴訟法第368條，判決如主文。
本案經檢察官丙○○到庭執行職務。
中    華    民    國    95    年    1     月    12    日
              刑事第七庭  審判長法  官  林  榮  龍
                                法  官  江  錫  麟
                                法  官  許  秀  芬
上列正本證明與原本無異。
如不服本判決應於收受送達後十日內向本院提出上訴書狀，其未
敘述上訴之理由者並得於提起上訴後十日內向本院補提理由書（
均須按他造當事人之人數附繕本）。
                                書記官    瑞  芳
中    華    民    國    95    年    1     月    13    日
附錄論罪科刑法條：
刑法第201條之1：
意圖供行使之用，而偽造、變造信用卡、金融卡、儲值卡或其他
相類作為簽帳、提款、轉帳或支付工具之電磁紀錄物者，處一年
以上七年以下有期徒刑，得併科三萬元以下罰金。
行使前項偽造、變造之信用卡、金融卡、儲值卡或其他相類作為
簽帳、提款、轉帳或支付工具之電磁紀錄物，或意圖供行使之用
，而收受或交付於人者，處五年以下有期徒刑，得併科三萬元以
下罰金。                                              Ｉ


司法院資訊處製作；財團法人民間司法改革基金會備份。
